Minutes et répertoires du notaire Gabriel MESNIL, 10 octobre 1710 - 22 février 1734 (étude XXXV)
Archives nationales
Minutes et répertoires du notaire Gabriel MESNIL (étude XXXV)
10 octobre 1710 - 22 février 1734
MC/ET/XXXV/356 - MC/ET/XXXV/597, MC/RE/XXXV/11
Etude XXXV; Mesnil, Gabriel
Archives nationales de France
Minutes et répertoires: la loi 2008-696 du 15 juillet 2008 relative aux archives a fixé à 75 ans à compter de la date de l'acte, ou à 25 ans à compter de la date du décès de l'intéressé si ce délai est plus bref, le délai de communication des minutes et répertoires des notaires; ce délai est porté à 100 ans à compter de la date de l'acte si le document se rapporte à un mineur (code du Patrimoine, articles L213-2, 4e d et 5e).
Autres documents de l'étude (dossiers de clients, comptabilité...): s'agissant d'archives privées, ces documents sont communicables selon les modalités fixées par le déposant ou le donateur.
Certains documents ne sont pas accessibles en raison de leur mauvais état de conservation.
Versement
Accès aux instruments de recherche de tous les notaires de l’étude XXXV
Archives de l'étude XXXV
- Minutes de Gabriel MESNIL, 1634 - 22 février 1734; MC/ET/XXXV/356 - MC/ET/XXXV/597
  - Minutes (actes imparfaits). 1646 - 1722, MC/ET/XXXV/356
    Informations complémentaires:
    1646 à 1664: actes passés par-devant Jean Colas.
    1673 à 1688: actes passés par-devant Nicolas II Boindin; - 1684 à 1710: actes passés par-devant René Desforges.
    1711 à 1722: actes passés par-devant Gabriel Mesnil.
    Informations concernant le classement:
    Le niveau inférieur de description, quand il existe, correspond aux minutes d'actes. Toutes les minutes ne sont pas forcément décrites une à une. Les descriptions de ces minutes sont plus ou moins détaillées.
    acte imparfait
  - Minutes. 1710, 10 octobre - 1710, décembre, 10 octobre 1710 - décembre 1710; MC/ET/XXXV/512
    - Devis des ouvrages de maçonnerie, charpenterie ... pour la construction de deux corps de logis grande rue du Faubourg Saint-Antoine.- Reconnaissance de devis et marché (18 feuillets)., 14 octobre 1710; MC/ET/XXXV/512
      Aucun dessin.
      Origine de l'information:
      Histoire de l'art, 1700-1750, études XIII à XXXIX (env. 7.500 actes), par Mireille Rambaud, 1966-1975 (fichier papier entièrement dématérialisé; voir contexte dans le Plan d’orientation général - Notaires de Paris, guides thématiques du Minutier).
      Date de révision: 2010
      Date de création de la notice: 2008
      devis; reconnaissance; Faubourg-Saint-Antoine (rue du)
    - Reconnaissance de devis et marché concernant Henri Leroy-Desnoyer, architecte et ingénieur des bâtiments et fortifications du roi, grande rue du Faubourg Saint-Antoine., 14 octobre 1710; MC/ET/XXXV/512
      reconnaissance; Faubourg-Saint-Antoine (rue du); Leroy-Desnoyer, Henri; architecte; ingénieur
    - Mahon (Nicolas), marchand orfèvre, sur le Pont au Change § Atermoiement, 15 octobre 1710; MC/ET/XXXV/512
      Artisans XVIIIe siècle, par M. Rambaud et C. Grodecki, 1956-1977 ( fichier papier entièrement dématérialisé; voir contexte dans le Plan d’orientation général - Notaires de Paris, guides thématiques du Minutier).
      Date de révision: 2011-2012
      Date de création de la notice: 2010
      accord; Mahon, Nicolas
    - Poty (Gilbert) maître potier d'étain rue Comtesse d'Artois § transaction et transport, 23 octobre 1710; MC/ET/XXXV/512
      accord; Poty, Gilbert
    - Remboursement concernant Josse Vanclève, sculpteur ordinaire du roi, aux galeries du Louvre., 2 novembre 1710; MC/ET/XXXV/512
      indemnité; Orties-du-Louvre (rue des); Cleve, Joos van (1485?-1540?); sculpteur
    - Hubert (Jean) marchand tapissier privilégié suivant la cour à Paris § bail de la veuve de .., 13 novembre 1710; MC/ET/XXXV/512
      bail; Hubert, Jean
    - Contrat de mise en apprentissage pour 5 ans, entre Marie Legros, veuve de François Préterre, épicier, et Charles Vaureilhe de la Coste, maître peintre, au profit de Jean-Baptiste Préterre, âgé de 14 ans, fils de François, logé, nourri et blanchi par sa mère, moyennant 400 livres., 14 décembre 1710; MC/ET/XXXV/512
      contrat d'apprentissage; Legros, Marie; Préterre, François; Préterre, Jean-Baptiste; Vaureilhe de la Coste, Charles; peintre; commerçant
    - Apprentissage concernant Charles Vaureilhe de la Coste, maître peintre, rue de la Champverrerie., 14 décembre 1710; MC/ET/XXXV/512
      contrat d'apprentissage; Chanverrerie (rue de la); Vaureilhe de la Coste, Charles; peintre
    - Meusnier (Jacques) maître serrurier rue des Moineaux § transport de droits successifs, 27 décembre 1710; MC/ET/XXXV/512
      transport de droits; Meusnier, Jacques
    - Hurlot (Blaise), peintre et Sculpteur, quai Malaquais § Comte portant Vente, 29 décembre 1710; MC/ET/XXXV/512
      acte de vente; Hurlot, Blaise
  - Minutes. 1711, janvier - 1711, juillet, janvier 1711 - juillet 1711; MC/ET/XXXV/513
    - Mariage de Nicolas Le Brun, lapidaire, demeurant rue Saint-Martin, paroisse Saint-Nicolas-des-Champs, fils de feu Nicolas Le Brun, vigneron à Livry, et de Catherine Tortu, avec Anne Bouillard, fille majeur, de feu Jean Bouillard, laboureur à Troyes en Champagne et d'Edmée Lescorchée, demeurant rue Saint-Martin, paroisse Saint-Nicolas-des-Champs., 9 janvier 1711; MC/ET/XXXV/513
      Date de révision: 2018 (Marie-Françoise Limon-Bonnet)
      contrat de mariage; Le Brun, Nicolas
    - Titre nouvel par Claude Clément Pillon, architecte demeurant à Paris, rue Montmartre, paroisse Saint-Eustache, et François Pillon, huissier-audiencier au Châtelet, demeurant rue de Bièvre, paroisse Saint-Etienne-du-Mont à leurs soeurs Louise et Marie Pillon, religieuses au couvent et monatère Saint-Denis, ordre de saint Benoît, de la ville de Saint-Calais, diocèse du Mans, de 50 livres de rente et pension annuelle pour chacune d'elle. Tous les quatre sont héritiers de Jean Pillon, architecte et entrepreneur des bâtiments., 23 janvier 1711; MC/ET/XXXV/513
      titre nouvel; Pillon, Claude Clement
    - Extrait mortuaire déposé pour minute par Jean François Vionet, bourgeois de Paris, demeurant rue Tireboudin, paroisse Saint-Sauveur. L'extrait des registres paroissiaux de Saint-Sauveur concerne François Ogier, mort le 27 mars 1710 à l'âge de 79 ans, rue des Deux-Portes, avocat en parlement (notaire au châtelet ?), présent Mathurin Jeanneaux, avocat en parlement, son neveu, et Christophe de Bragelongne, chevalier seigneur de Tancarville, conseiller au Parlement, son exécuteur testamentaire., 9 février 1711; MC/ET/XXXV/513
      Mélanges.
      Notaires des XVIe-XVIIIe siècles (4153 actes), par Claire Béchu, Catherine Grodecki, Marie-Antoinette Fleury, Madeleine Jurgens, Marie-Françoise Limon-Bonnet, Pierre-Yves Louis, Xenia Pamfilova, Isabelle Pebay, v. 1950, 1986-1994 (fichier papier entièrement dématérialisé; voir contexte dans le Plan d’orientation général - Notaires de Paris, guides thématiques du Minutier).
      Date de création de la notice: 2006
      dépôt de pièces; acte d'état civil; extrait d'acte; Ogier, Claude; notaire
    - Transport par Claude Desbatisse, marchand tapissier, rue Saint-Denis., 15 février 1710; MC/ET/XXXV/513
      Desbatisse, Claude
    - Compte entre Jan Roger, bourgeois de Paris, demeurant rue et porte Saint-Denis, paroisse Saint-Laurent, et Nicolas Du Buc, maître à danser, demeurant rue de Bourbon, paroisse Saint-Sauveur., 6 mars 1711; MC/ET/XXXV/513
      Musique XVIIIe siècle, danseurs (1.088 actes), par Madeleine Jurgens, Mireille Rambaud, Valérie Brousselle, 1963, 1984-1996. Le fichier a été traité pour la partie 'danseurs'.(fichier papier entièrement dématérialisé; voir contexte dans le Plan d’orientation général - Notaires de Paris, guides thématiques du Minutier).
      Date de création de la notice: 2005
      enseignant; danseur; compte
    - Donation par Catherine Laguay, veuve d'Antoine Granger, tourneur en bois, demeurant rue Montorgueil, paroisse Saint-Eustache, à Christophe Amet, maçon, et Anne Françoise Laguay, sa femme., 23 mars 1711; MC/ET/XXXV/513
      donation; Amet, Christophe
    - Décharge par Antoine Nion, maître chandelier, demeurant rue de la Huchette, paroisse Saint-Séverin, héritier en partie, à cause de Florence Oudin, sa femme, de Marguerite Gillot, veuve d'Antoine Dumas, maître maçon, sa tante. à Noël Jouvenet, sculpteur ordinaire du roi, rue de l'Université., 24 mars 1711; MC/ET/XXXV/513
      décharge; Université (rue de l'); Jouvenet, Noël; sculpteur
    - Inventaire après décès de Charlotte Pinette de Charmoy, femme de Christophe François de Bragelongne, conseiller au Parlement et grande chambre, rue des Deux-Portes., 8 avril 1711; MC/ET/XXXV/513
      Tapisserie des Gobelins représentant des bacchanales.
      inventaire après décès; Deux-Portes (rue des); Bragelongne, Christophe François de (1645-1721); Pinette de Charmoy, Charlotte (16..-1711?)
    - Constitution par Nicolas Broc, maître brodeur, et Marie Periquet, sa femme, demeurant rue de la Fromagerie, à Jean Gautier, maître tailleur d'habits, demeurant rue Aubry-le-Boucher, paroisse Saint-Leu-Saint-Gilles., 27 avril 1711; MC/ET/XXXV/513
      Broc, Nicolas
    - Transaction entre Jean Antoine, marchand joaillier, demeurant rue Neuve-du-Roule., 11 juin 1711; MC/ET/XXXV/513
      accord; Antoine, Jean
    - Quittance portant obligation de Jacques Estienne, maître batteur d'or, demeurant rue de la Croix-au-Marais, paroisse Saint-Nicolas-des-Champs à Etienne Turpin, maître ciseleur-fondeur, demeurant rue Poissonnière, paroisse Saint-Eustache., 18 juin 1711; MC/ET/XXXV/513
      quittance; Turpin, Etienne
    - Comparution de Simon Duclos, maître serrurier, demeurant rue du Four-Saint-Honoré, paroisse Saint-Eustache., 22 juin 1711; MC/ET/XXXV/513
      Duclos, Simon
    - Mariage de Simon Du Gast, maître fondeur, demeurant rue Mondétour, paroisse Saint-Eustache, et Suzanne Vendosme, fille majeure, maîtresse couturière, demeurant rue Comtesse-d'Artois, paroisse Saint-Eustache., 5 juillet 1711; MC/ET/XXXV/513
      contrat de mariage; Du Gast, Simon
    - Obligation de Charles Girard, bourgeois de Paris, demeurant rue Beaurepaire, paroisse Saint-Sauveur, à Nicolas Corron, marchand tapissier, demeurant sous les Piliers de la Tonnellerie, paroisse Saint-Eustache., 7 juillet 1711; MC/ET/XXXV/513
      obligation; Corron, Nicolas
    - Consentement par Etienne Turpin, maître ciseleur-fondeur, demeurant rue Poisssonnière, paroisse Saint-Eustache, à ce qu'Etienne Ferrand, marchand tailleur, bourgeois de Paris, touche la somme qu'il doit à Pierre Ladoireau, orfèvre du roi, à savoir 222 livres cinq sols, ce dernier en ayant fait son procureur., 12 juillet 1711; MC/ET/XXXV/513
      Turpin, Etienne
    - Transport par Ange Garciau de La Touche, prêtre bachelier de sorbonne, demeurant rue de Perpignan, paroisse de la Madeleine en la Cité, à Jean Anthoine, marchand joaillier, demeurant rue du Roule, paroisse Saint-Germain-l'Auxerrois., 23 juillet 1711; MC/ET/XXXV/513
      Antoine, Jean
  - Minutes. 1711, août - 1711, décembre, août 1711 - décembre 1711; MC/ET/XXXV/514
    - Nolé (Edme), peintre, faubourg Saint Honoré § Mariage de la fille de feu .., 16 août 1711; MC/ET/XXXV/514
      contrat de mariage; Nolé, Edme
    - Tapissier (apprentissage) § Contrat pour 6 ans entre Vincent Harmois, bourgeois de P., agissant comme procureur d'Evin Mauger, laboureur, et François Millard, maître tapissier, au profit d'Evin Maugir, fils d'Evin. Logé, nourri et blanchi par son maître. S.d.d. Millard s'engage de payer à l'apprenti dans le dernière année 90 livres, 5 septembre 1711; MC/ET/XXXV/514
    - Millard (François) marchand tapissier sous les Piliers de la Tonnellerie § apprentissage, 5 septembre 1711; MC/ET/XXXV/514
      contrat d'apprentissage; Millard, François
    - doreur et argenteur sur cuivre (apprentissage) § Contrat pour 5 ans entre Marguerite Montrot veuve de Philippe Perrin, marchand de vins, et Philippe Villot, maître doreur et argenteur sur cuivre, au profit d'Antoine Perrié, âgé de 15 ans, fils de Philippe, Logé, nourri et blanchi par son maître, Moyennant 50 livres., 22 septembre 1711; MC/ET/XXXV/514
    - Villot (Philippe) maître doreur et argenteurs sur cuivre au Marché Neuf § apprentissage, 22 septembre 1711; MC/ET/XXXV/514
      contrat d'apprentissage; Villot, Philippe
    - Vallée (Jacques) maître doreur rue de la Truanderie § Inventaire après décès de .., 3 octobre 1711; MC/ET/XXXV/514
      inventaire; Vallée, Jacques
    - Chauvet (Jean) compagnon serrurier rue de La Corne § Vente de privilège de serrurier à .., 16 octobre 1711; MC/ET/XXXV/514
      acte de vente; Chauvet, Jean
    - Saulnier (Jean) maître lapidaire place Dauphine § bail à .., 28 octobre 1711; MC/ET/XXXV/514
      bail; Saulnier, Jean
    - Hurlot (Laurent), maître peintre, rue du Four § protestation portant quittance, 8 novembre 1711; MC/ET/XXXV/514
      quittance; Hurlot, Laurent
    - Menage (Jean) maître tourneur rue Montmartre § Inventaire après décès de la femme de .., 10 novembre 1711; MC/ET/XXXV/514
      inventaire; Menage, Jean
    - Boursin (Louis), marchand orfèvre joaillier; rue de Harlay § Bail, 16 novembre 1711; MC/ET/XXXV/514
      bail; Boursin, Louis
    - Delisle (Jean) entrepreneur de bâtiments rue Poissonnière § transaction, 29 novembre 1711; MC/ET/XXXV/514
      accord; Delisle, Jean
    - Delobel (Louis) marchand tapissier rue Coquillière § Compte portant constitution et convention, 5 décembre 1711; MC/ET/XXXV/514
      constitution de rente; Delobel, Louis
    - Brocs (Nicolas) maître brodeur Enclos du Temple § Consentement, 12 décembre 1711; MC/ET/XXXV/514
      Brocs, Nicolas
    - Lenoir (Alexandre), marchand orfèvre, rue de la Fromagerie § Quittance, 12 décembre 1711; MC/ET/XXXV/514
      quittance; Lenoir, Alexandre
    - Pillon (Claude Clement) architecte; rue Montmartre § titre nouvel, 17 décembre 1711; MC/ET/XXXV/514
    - Bellanger (Louis) marbrier rue Sainte Barbe § Compromis, 21 décembre 1711; MC/ET/XXXV/514
      Bellanger, Louis
    - Cresson (Antoine) maître menuisier rue de Cléry § bail à .., 21 décembre 1711; MC/ET/XXXV/514
      bail; Cresson, Antoine
    - Lenoir (Alexandre), maître orfèvre, rue de la Fromagerie § Bail, 23 décembre 1711; MC/ET/XXXV/514
      bail; Lenoir, Alexandre
    - Duclos (François) maître maçon à Saint-Germain-en-Laye § transaction, 27 décembre 1711; MC/ET/XXXV/514
      accord; Duclos, François
    - Le Bailly (Pierre) tapissier rue du Grand Hurleur § Mariage de .., 27 décembre 1711; MC/ET/XXXV/514
      contrat de mariage; Le Bailly, Pierre
    - Charpentier (Pierre) tapissier Sous les Piliers de la Tonnellerie § Mariage de la fille de .., 27 décembre 1711; MC/ET/XXXV/514
      contrat de mariage; Charpentier, Pierre
    - Mesnager (Jean) maître tourneur rue Montmartre § quittance et décharge, 29 décembre 1711; MC/ET/XXXV/514
      quittance; Mesnager, Jean
  - Minutes. 1712, janvier - 1712, juin, janvier 1712 - juin 1712; MC/ET/XXXV/515
    - Leloup (Jean Baptiste) maître tourneur au Marché Neuf § Mariage de la fille de .., 3 janvier 1712; MC/ET/XXXV/515
      contrat de mariage; Leloup, Jean Baptiste
    - Joubert (Louis) entrepreneur de bâtiments rue du Poitou § déclaration, 7 janvier 1712; MC/ET/XXXV/515
      déclaration; Joubert, Louis
    - Dugas (Simon) maître fondeur rue de la Réale § Mariage de .., 17 janvier 1712; MC/ET/XXXV/515
      contrat de mariage; Dugas, Simon
    - Cresson (Antoine) maître menuisier rue de Cléry § bail, 11 février 1712; MC/ET/XXXV/515
    - Quittance avec mémoire joint des contrats et actes passés pardevant René Desforges, notaire au Châtelet, pour la direction des créanciers de monsieur de Lesseville, fils, à présent religieux à La Trappe, avec le montant de chaque acte. Total: 831 l. 35 s., 8 mars 1712; MC/ET/XXXV/515
      quittance; Desforges, René; Lesseville (M. de) (fils); notaire
    - Coquelart (Louis) maître menuisier rue des Petits Pièces § dépôt de pièce, 12 mars 1712; MC/ET/XXXV/515
      Coquelart, Louis
    - Vente de meubles par Pierre Saulger à Pierre de Courseulles, 24 mars 1712; MC/ET/XXXV/515
      Tapisserie représentant des bacchanales.
      acte de vente; Courseulles, Pierre de; Saulger, Pierre
    - Menager (Jean) maître tourneur rue Montmartre § apprentissage, 26 avril 1712; MC/ET/XXXV/515
      contrat d'apprentissage; Menager, Jean
    - Desgrois (Henri) maître tapissier rue des Quatre Fils § apprentissage, 5 mai 1712; MC/ET/XXXV/515
      contrat d'apprentissage; Desgrois, Henri
    - Brimbeuf (Jean), marchand orfèvre, à Bordeaux § Mariage du fils de .., 22 mai 1712; MC/ET/XXXV/515
      contrat de mariage; Brimbeuf, Jean
    - Moret (Jacques) sculpteur rue Saint Denis § Constitution, 26 juin 1712; MC/ET/XXXV/515
      constitution de rente; Moret, Jacques
    - Quittance concernant André Perrault, architecte des bâtiments du roi., 27 juin 1712; MC/ET/XXXV/515
      quittance; Perrault, André (1656-1721); architecte
  - Minutes. 1712, juillet - 1712, décembre, juillet 1712 - décembre 1712; MC/ET/XXXV/516
    - Delobel (Louis) tapissier rue Coquillière § titre sacerdotal du fils de .., 13 juillet 1712; MC/ET/XXXV/516
      Delobel, Louis
    - Corneille (Jean) ciseleur rue Neuve Saint-Eustache § Mariage de .., 27 juillet 1712; MC/ET/XXXV/516
      contrat de mariage; Corneille, Jean
    - Lhomme (Claude) maître serrurier rue Neuve Saint-Eustache § Acte de notoriété aux dires de .., 27 juillet 1712; MC/ET/XXXV/516
      Lhomme, Claude
    - Damas (Denis) maître menuisier rue des Prêcheurs § Vente, 7 août 1712; MC/ET/XXXV/516
      acte de vente; Damas, Denis
    - Hocart (Nicolas), maître et marchand orfèvre, rue Philippeaux § Transport de rente, 12 août 1712; MC/ET/XXXV/516
      transport de droits; Hocart, Nicolas
    - Martin (Nicolas) maître potier d'étain sous les Piliers des Halles § testament, 29 août 1712; MC/ET/XXXV/516
      testament; Martin, Nicolas
    - Quillet (Denis) maître fondeur rue de la Tonnellerie § Mariage de .., 4 septembre 1712; MC/ET/XXXV/516
      contrat de mariage; Quillet, Denis
    - Quillet (Jean) maître fondeur à Paris § Mariage du fils de feu .., 4 septembre 1712; MC/ET/XXXV/516
      contrat de mariage; Quillet, Jean
    - Lemaistre Julien, maître menuisier, à Saint-Germain-en-Laye § Quittance, 18 septembre 1712; MC/ET/XXXV/516
      quittance; Saint-Germain-en-Laye (Yvelines); Lemaistre, Julien; menuisier
    - Leroy André, maître menuisier, rue de la Champverrerie § apprentissage, 19 septembre 1712; MC/ET/XXXV/516
      contrat d'apprentissage; Leroy, André
    - Chastelain (Michel), peintre, rue d'Arnétal § Mariage de .., 20 novembre 1712; MC/ET/XXXV/516
      contrat de mariage; Chastelain, Michel
    - Fayel (Damien) marchand potier d'étain; rue des Prêcheurs § rétrocession, 13 décembre 1712; MC/ET/XXXV/516
      Fayel, Damien
    - Letellier Philippe, menuisier, rue des Prêcheurs § Obligation, 27 décembre 1712; MC/ET/XXXV/516
      obligation; Letellier, Philippe
  - Minutes. 1713, janvier - 1713, avril, janvier 1713 - avril 1713; MC/ET/XXXV/517
    - Potier d'Etain (apprentissage de) § mise en .. de REHOND (Jean) âgé de 12 ans pour 6 ans chez POTY (Gilbert) qui le nourri, logé, couche blanchit s.d.d., 9 janvier 1713; MC/ET/XXXV/517
    - POTY (Gilbert) Maître potier d'étain Rue Comtesse § Mise en apprentissage chez., 9 janvier 1713; MC/ET/XXXV/517
      contrat d'apprentissage; Poty, Gilbert
    - COLMARE (Clément) menuisier Rue des Prêcheurs § Mariage de la fille de .., 22 janvier 1713; MC/ET/XXXV/517
      contrat de mariage; Colmare, Clément
    - THURIN (Prudent) Maître tapissier Quai de la Mégisserie § Quittance de remboursement, 11 mars 1713; MC/ET/XXXV/517
      quittance; Thurin, Prudent
    - Florat (Marc Laurent), marchand orfèvre, paroisse Saint-Eustache § Quittance de remboursement .., 18 mars 1713; MC/ET/XXXV/517
      quittance; Florat, Marc Laurent
    - Florac (Adrien Martin), orfèvre, aile du Pont Marie § Quittance de Remboursement., 18 mars 1713; MC/ET/XXXV/517
      quittance; Florac, Adrien Martin
    - Transaction concernant Philippe Lemaire, sculpteur du roi, rue d'Argenteuil., 24 mars 1713; MC/ET/XXXV/517
      accord; Argenteuil (rue d'); Lemaire, Philippe; sculpteur
    - DUSCHESNE (Medard) Serrurier garnisseur et enjoliveur Saint-Denis de la Chartre § Mariage du fils de .., 25 mars 1713; MC/ET/XXXV/517
      contrat de mariage; Duschesne, Medard
    - Désistement concernant Antoine Delamair, architecte et maître maçon, rue Montorgueil., 4 avril 1713; MC/ET/XXXV/517
      renonciation; Montorgueil (rue); Delamair, Antoine; architecte; maçon
    - PAYEN (Denis) Maçon Rue de la Truanderie § Déclaration de désistement .., 6 mai 1713; MC/ET/XXXV/517
      déclaration; Payen, Denis
    - Tilliard (Nicolas), maître menuisier à la Ville Neuve, paroisse Notre-Dame-de-Bonne-Nouvelle § Obligation, 29 juin 1713; MC/ET/XXXV/517
      obligation; Tillard, Nicolas
  - Minutes. 1713, mai - 1713, août, mai 1713 - août 1713; MC/ET/XXXV/518
    - MARCHAND (Jean Antoine) joaillier Rue du Roule § Compte portant rente .., 17 mai 1713; MC/ET/XXXV/518
      Marchand, Jean Antoine
    - GODOLARD (Michel) Ebéniste faubourg Saint-Antoine § Mariage .., 23 mai 1713; MC/ET/XXXV/518
      contrat de mariage; Godolard, Michel
    - GODELARD (François) Ebéniste faubourg Saint-Antoine § Mariage du fils de .., 25 mai 1713; MC/ET/XXXV/518
      contrat de mariage; Godelard, François
    - HALIE (Antoine) menuisier Rue Saint-Denis § Mariage de .., 2 juillet 1713; MC/ET/XXXV/518
      contrat de mariage; Halie, Antoine
    - COURTY (Louis) Serrurier Rue du Bout du monde § Quittance et constitution .., 9 juillet 1713; MC/ET/XXXV/518
      quittance; constitution de rente; Courty, Louis
    - Marché de maçonnerie passé pour la construction de deux maisons sises rue de Seine., 13 juillet 1713; MC/ET/XXXV/518
      marché; Seine (rue de)
    - HENAULT (Claude) maître tapissier Rue du Cygne § Testament .., 8 août 1713; MC/ET/XXXV/518
      testament; Henault, Claude
    - HENAULT (Claude) Maître tapissier Rue du Cygne § Inventaire de la veuve .., 21 août 1713; MC/ET/XXXV/518
      inventaire; Henault, Claude
    - HENAULT (Claude) maître tapissier Rue du Cygne § Inventaire après décès d'Anne Joubleau .., 21 août 1713; MC/ET/XXXV/518
  - Minutes. 1713, septembre - 1713, décembre, septembre 1713 - décembre 1713; MC/ET/XXXV/519
    - Mesnager (Jean) maître tourneur rue Montmartre § transaction, 9 septembre 1713; MC/ET/XXXV/519
      accord; Mesnager, Jean
    - Henault (André) marchand tapissier rue Ticquetonne § partage, 10 septembre 1713; MC/ET/XXXV/519
      partage; Henault, André
    - Henault (Claude) marchand tapissier rue du Cigne § partage, 10 septembre 1713; MC/ET/XXXV/519
      partage; Henault, Claude
    - Contrat de mise en apprentissage pour 5 ans, entre Jean Chamboulain, gagne-denier, et François Nardet, maître sculpteur, au profit d'Antoine Chamboulain, âgé de 17 ans, fils de Jean, nourri les 3 dernières années par son maître, logé et blanchi par son père durant les 5 années., 24 septembre 1713; MC/ET/XXXV/519
      contrat d'apprentissage; Chamboulain, Antoine; Chamboulain, Jean; Nardet, François; journalier; sculpteur
    - Nardet (François) maître sculpteur rue Feydeau § apprentissage, 24 septembre 1713; MC/ET/XXXV/519
      contrat d'apprentissage; Nardet, François
    - Neron (François) maître et marchand évantailliste rue Saint Denis § Mariage de .., 29 septembre 1713; MC/ET/XXXV/519
      contrat de mariage; Neron, François
    - Mallet (François), maître menuisier, rue de Cléry § Vente de maison, 18 octobre 1713; MC/ET/XXXV/519
      acte de vente; Mallet, François
    - Henault (Claude) maître et marchand tapissier rue Montorgueil § Vente de maison à .., 18 octobre 1713; MC/ET/XXXV/519
      acte de vente; Henault, Claude